【裁判字號】    95,交簡上,18
【裁判日期】    950529
【裁判案由】    過失傷害
【裁判全文】
臺灣基隆地方法院刑事判決            95年度交簡上字第18號
上  訴  人
即  被  告  丙○○
上列上訴人即被告因過失傷害案件，不服本院中華民國95年3 月
15日95年度基交簡字第93號第一審判決（聲請簡易判決處刑案號
：臺灣基隆地方法院檢察署95年度調偵字第3 號），提起上訴，
本院管轄之第二審合議庭判決如下：
    主  文
上訴駁回。
丙○○緩刑貳年。
    事實及理由
一、本案經本院審理結果，認第一審以上訴人即被告丙○○係犯
    刑法第284 條第1 項前段之過失傷害罪，並依刑事訴訟法第
    449 條第1 項、第454 條第2 項，刑法第284 條第1 項前段
    、第41條第1 項前段，罰金罰鍰提高標準條例第1 條前段、
    第2 條，判處有期徒刑4 月，如易科罰金，以300 元折算1
    日，其認事用法及量刑均無不當，應予維持，並引用第一審
    判決書及檢察官聲請簡易判決處刑書記載之事實、證據、理
    由及應適用之法條（詳如附件）。
二、被告上訴意旨略以：被告已與告訴人乙○○達成和解，告訴
    人表示不願追究，請求法院為緩刑之宣告等語。
三、經查，被告坦承犯行，核與證人即告訴人乙○○於警詢及檢
    察官偵查中指訴車禍發生之情節大致相符，並有行政院衛生
    署基隆醫院診斷證明書2 紙、道路交通事故調查表(一)(二)、道
    路交通事故現場圖、道路交通事故補充資料、基隆市○○○
    道路交通事故報案人須知、現場談話紀錄表及車輛現場照片
    9 張及臺灣省基宜區車輛行車事故鑑定委員會95年2 月27日
    基宜鑑字第0955000586號函附之鑑定意見書1 份在卷可稽，
    被告之自白核與事實相符，可以採信。被告駕車不慎撞傷證
    人乙○○，核其所為係犯刑法第284 條第1 項前段之過失傷
    害罪。原審依其職權，綜合全案犯罪情節，並參酌被告之過
    失程度、被害人受損害之程度及被告犯後之態度等一切情狀
    ，量處被告有期徒刑4 月，並諭知如易科罰金，以300 元折
    算1 日，核屬妥適，應予維持。被告之上訴為無理由，應予
    駁回。
四、末查，被告前未曾受有期徒刑以上刑之宣告，有臺灣高等法
    院被告前案紀錄表1 份在卷可參，本院斟酌其因駕駛疏忽，
    致撞傷告訴人乙○○，且於原審判決後與告訴人達成和解，
    ，且已賠償告訴人所受之損害，告訴人表明不再追究被告相
    關之民、刑事責任，有和解書影本1 份在卷可稽，信被告經
    此教訓，應知所警惕，而無再犯之虞，因認對其宣告之刑以
    暫不執行為適當，爰併予宣告緩刑2 年，以啟自新。
據上論斷，應依刑事訴訟法第455條之1 第1項、第3項、第368條
、第373條，刑法第74條第1款，判決如主文。
本案經檢察官甲○○到庭執行職務。
中    華    民    國    95    年    5     月    29    日
                  刑事第二庭審判長法  官    王敏慧
                                  法  官    陳伯厚
                                  法  官    劉桂金
以上正本證明與原本無異。
不得上訴。
中    華    民    國    95    年    5     月    29    日
                                  書記官    鄧順生


司法院資訊處製作；財團法人民間司法改革基金會備份。
